

SAMUELE MUSAZZI

Full Stack Developer

DETAILS

Contacts

Via Piemonte, 2, Nerviano, MI, Italia, 20014 <u>samuele.musazzi@gmail.com</u> +39 327 010 8283 **Driving license** AM, B

PROFILE

Sviluppo applicazioni dall'età di circa 13 anni.

La mia passione per l'informatica, però, nasce ancora prima, da quando mi venne regalato il mio primo computer a 9 anni; da quel momento in poi, è stata una vera illuminazione per la vita.

Credo che sviluppare un'applicazione sia come creare un'opera d'arte: ogni singola linea di codice, come il tratto dell'artista, sia di fondamentale importanza per la riuscita di qualsiasi progetto, piccolo o grande che sia.

EMPLOYMENT HISTORY

Software Engineer, Triman GmbH, Chiasso, TI, Switzerland

JUNE 2021 - PRESENT

- Responsabile per lo sviluppo di applicazioni web full stack, pianificate e portate a termine avvalendosi della metodologia Agile SCRUM.
- CI/CD dei progetti utilizzando le più recenti tecnologie in Cloud (e.g.: Microsoft Azure) e Pipelines.
- Coordinazione del team tramite Sprints, stime del lavoro e retrospettive eseguite con Azure DevOps.
- Stesura delle documentazioni di tutte le funzionalità sviluppate.

Team Lead Research & Development, OperaLogica, Garbagnate Milanese, MI, Italia

JULY 2019 - JUNE 2021

- Analisi delle documentazioni ed informazioni richieste dai clienti per la stesura delle roadmap di sviluppo ed organizzazione dei progetti di lavoro
- Analisi e sviluppo di Web Applications/SPA/SSGs con i più recenti frameworks per la costruzione di UI
 (es.: React)
- Analisi e sviluppo di infrastrutture back-end per l'interrogazione ed elaborazione di dati accessibili tramite API (ASP.NET, .NET Core, C#, Docker, Kubernetes, Azure, SQL Server, EF Core...)
- Integrazione progetti con le maggiori cloud technologies attualmente disponibili (es.: Azure)
- Continua ricerca e sviluppo (R&D) sulle attuali e future tecnologie per lo sviluppo di soluzioni software innovative
- Organizzazione con il team tramite metodologia AGILE per analizzare a fondo lo svolgersi delle attività in modo da ottimizzare al meglio i carichi di lavoro

Internship Back-end Developer, STM Automazione, Nerviano, MI, Italia

- Assistenza telefonica clienti
- Manutenzione sistemi e reti interne
- Sviluppo di apparecchiatura robotica in C++ & MFC e installazione sul campo presso un'azienda del nord Italia
- Analisi e sviluppo di un'applicazione C++/CLI Windows Forms da installare all'interno di una macchina di taglio laser per conto terzi

Sviluppatore FullStack Freelance, Nerviano, MI, Italia

APRIL 2018 - PRESENT

Mi occupo della realizzazione di software, applicazioni web e siti web su commissione.

EDUCATION

Diploma, I.T.I.S. Stanislao Cannizzaro, Rho, MI, Italia

SEPTEMBER 2014 - JULY 2019

Diploma in Informatica & Sistemi di reti

LINKS

LinkedIn

SKILLS

Git Python
React Java

JavaScript/Typescript .NET Stack (C#, .NET Framework, .NET Core,

C/C++ ASP.NET, EF/EF Core,...)

Analisi requisiti ed interviste con il cliente SQL/SQL Server

Organizzazione del team Stesura piani di lavoro/roadmap

Microsoft Azure Metodologia AGILE

Docker/Kubernetes DevOps

Flutter

PERSONAL PROJECTS

Web Scraping

JULY 2017 - SEPTEMBER 2017

Progetto di web scraping con Selenium + Python per la raccolta di dati utili da immettere in un modello di Al per la predizione dei prezzi delle varie borse mondiali.

Shouldi

SEPTEMBER 2020 - PRESENT

Social network scritto in .NET Stack + Flutter (mobile) & React (web) per la condivisione di opinioni sotto forma di polling + thread con strumenti di analisi dei dati raccolti, grafici e predizioni future.

Social network prettamente business oriented.

COURSES

Certificated Microsoft Azure Developer: AZ-400 - Designing and Implementing Microsoft DevOps Solutions, Microsoft

OCTOBER 2020 - JANUARY 2021

LANGUAGES	
-----------	--

Inglese Spagnolo

HOBBIES

Ci sarebbero molte cose di cui mi piacerebbe parlare, ma per concisione mi limiterò solo ad alcune delle mie preferite:

- Bonsai
- Videogiochi, in particolare Indie e Roguelike
- Macchine
- Orologi
- Reverse Engineering

Diciamo che, per qualsiasi scenario, quando capisco di aver trovato qualcosa che mi piace, passo giorno e notte a cercare di scoprire ogni singola sfumatura dell'argomento, per capirne al meglio il funzionamento.